【裁判字號】    90,易,762
【裁判日期】    900330
【裁判案由】    毒品危害防制條例
【裁判全文】
臺灣板橋地方法院刑事判決                            九十年度易字第七六二號
    公  訴  人  臺灣板橋地方法院檢察署檢察官
    被      告  甲○○
右列被告因毒品危害防制條例案件，經檢察官提起公訴（九十年度毒偵字第二九０號
、一四二號），本院判決如左：
    主  文
甲○○連續施用第二級毒品，處有期徒刑玖月。
    事  實
一、甲○○前於民國八十八年間，因違反毒品危害防制條例（即施用第二級毒品安非
    他命）案件，經本院先後以八十八年度毒聲字第一五五二號及八十八年度毒聲字
    第六九七一號先後裁定送觀察、勒戒後，均因無繼續施用毒品之傾向，而經臺灣
    板橋地方法院檢察署檢察官分別於八十八年三月二十三日以八十八年度偵字第五
    六一六號及同年十一月二十七日以八十八年度毒偵字第二三五六號分別為不起訴
    處分確定在案。其前又因基於施用第二級毒品安非他命之犯意，於八十九年二月
    十四日十二時許，在臺北縣板橋市○○街七六巷十九號之二（三樓）之住處，施
    用第二級毒品安非他命一次，於八十九年二月十六日二十三時許，在上開住處前
    為警查獲，甲○○除經本院前以八十九年度毒聲字第一三二一號裁定令入戒治處
    所施以強制戒治一年外，並經臺灣板橋地方法院檢察署檢察官以八十九年度毒偵
    字第二０九六號起訴書提起公訴，經本院於八十九年六月九日以八十九年度易字
    第一二二七號判處有期徒刑七月，於八十九年七月十四日確定。詎甲○○於停止
    戒治付保護管束期間內（八十九年九月十九日起至九十年二月十六日止），另行
    基於施用第二級毒品安非他命之犯意，自八十九年十二月六日下午六時許起至八
    十九年十二月二十日止，（起訴書略載為於八十九年十二月七日回溯四日內之某
    時起至同年月二十一日回溯四日內之某時止），在上址住處（起訴書略載為在不
    詳處所內），以將安非他命置於吸食器內以火燒烤，使生煙燻，再吸入體內之方
    式，連續施用第二級毒品安非他命多次（約一天施用一次）。嗣甲○○先後於(1)
    八十九年十二月七日十時二十五分許，(2)八十九年十二月二十一日九時四十七分
    許，經臺灣板橋地方法院檢察署觀護人二次採集其尿液送檢驗結果，均呈安非他
    命陽性反應，而悉上情。
二、案經臺灣板橋地方法院檢察署觀護人自動舉發報請該署檢察官偵查起訴。
    理  由
一、右揭事實，業據被告甲○○於本院審理中坦承不諱，又被告於八十九年十二月七
    日十時二十五分許，八十九年十二月二十一日九時四十七分許，經臺灣板橋地方
    法院檢察署觀護人二次命其採尿液，送昭信科技顧問股份有限公司檢驗結果，確
    均呈安非他命類陽性反應，此有受保護管束人（甲○○）尿液檢體監管紀錄表二
    紙、昭信科技顧問股份有限公司八十九年十二月十三日、同年月二十七日濫用藥
    物陽性檢體檢驗報告二份在卷足憑。再者，被告前因違反毒品危害防制條例案，
    經本院各以八十八年度毒聲字第一五五二號及八十八年度毒聲字第六九七一號先
    後裁定送觀察、勒戒後，均因無繼續施用毒品之傾向，而經臺灣板橋地方法院檢
    察署檢察官分別於八十八年三月二十三日以八十八年度偵字第五六一六號及同年
    十一月二十七日以八十八年度毒偵字第二三五六號分別為不起訴處分確定在案；
    及被告前又因另行基於施用第二級毒品安非他命之犯意，於八十九年二月十四日
    十二時許，在臺北縣板橋市○○街七六巷十九號之二（三樓）之住處，施用第二
    級毒品安非他命一次，於八十九年二月十六日二十三時許，在上開住處前為警查
    獲，經本院前以八十九年度毒聲字第一三二一號裁定令入戒治處所施以強制戒治
    一年外，並經臺灣板橋地方法院檢察署檢察官以八十九年度毒偵字第二０九六號
    起訴書提起公訴，經本院於八十九年六月九日以八十九年度易字第一二二七號判
    處有期徒刑七月，於八十九年七月十四日確定等情，業據被告於本院審理時供承
    在卷，並有上開不起訴處分書二份、本院八十九年度易字第一二二七號判決一份
    ，及臺灣高等法院檢察署刑案紀錄簡覆表、台灣高等法院被告全國前案紀錄表各
    一紙在卷足憑，並經調取本院八十九年度易字第一二二七號案卷宗查明屬實。是
    被告施用第二級毒品安非他命之犯行，事證明確，堪以認定。
二、按安非他命屬中樞神經興奮劑，吸用後會引起不安、頭昏、亢進性反應、失眠、
    焦慮、譫妄、慢性中毒、精神障礙、類似精神分裂症之錯覺、幻覺、妄想及伴有
    行動與性格異常等副作用，並有輕微之成癮性，嚴重危害身心健康，而慣用者由
    於精神錯亂，更具暴力攻擊及反社會行為、自殺等傾向，後果堪慮，尤以戒解不
    易，其毒害不在煙毒之下，是以行政院衛生署於七十九年十月九日以衛署藥字第
    九０四一四二號公告，列入麻醉藥品管理條例第二條第四款所定「化學合成麻醉
    藥品類」管理，並於八十七年五月二十日經修正公佈列入毒品危害防治條例第二
    條第二項第二款之第二級毒品管理，不得非法持有及施用。
三、被告甲○○施用第二級毒品安非他命，核其所為，係犯毒品危害防制條例第十條
    第二項之罪。被告先後多次施用第二級毒品安非他命之行為，時間緊接，犯罪構
    成要件相同，顯基於概括犯意而為之，應依連續犯之規定以一罪論，並加重其刑
    。其多次持有第二級毒品安非他命之低度行為，應為施用之高度行為所吸收，均
    不另論罪。爰審酌被告之品行，其前因施用第二級毒品安非他命，經二次送觀察
    、勒戒後，因均無繼續施用毒品之傾向，而均由檢察官為不起訴處分確定，前又
    三犯施用第二級毒品安非他命罪，經本院判處有期徒刑七月確定後，竟又四犯本
    件之罪，業如前述，其施用第二級毒品安非他命，易戕害自己之身心，並活絡販
    賣毒品之非法市場，對社會造成重大之危害、被告之智識程度、生活狀況，其犯
    罪之動機、目的、手段、所生之危害及犯罪後坦承犯行之態度等一切情狀，量處
    如主文所示之刑，以資懲儆。
據上論斷，應依刑事訴訟法第二百九十九條第一項前段，毒品危害防制條例第十條第
二項，刑法第十一條前段、第五十六條，判決如主文。
本案經檢察官林宏松到庭執行職務。
中      華      民      國       九十       年     三     月    三十    日
                                      臺灣板橋地方法院刑事第四庭
                                          法  官  劉  大  衛
右正本證明與原本無異
如不服本判決應於送達後十日內向本院提出上訴狀
                                          書記官  蕭  興  南
中      華      民      國       九十       年     四     月     四     日
附錄本案論罪科刑法條全文：
毒品危害防制條例第十條：
施用第一級毒品者，處六月以上五年以下有期徒刑。
施用第二級毒品者，處三年以下有期徒刑。


司法院資訊處製作；財團法人民間司法改革基金會備份。
